【裁判字號】    97,裁,3469
【裁判日期】    970710
【裁判案由】    有關郵政事務
【裁判全文】
最  高  行  政  法  院  裁  定
                                      97年度裁字第3469號
上  訴  人  強訊郵通股份有限公司
代  表  人  甲○○
                          送達代收人乙○○
被 上訴 人  交通部
代  表  人  毛治國
上列當事人間有關郵政事務事件，上訴人對於中華民國95年8月
30日臺北高等行政法院95年度訴字第216號判決，提起上訴，本
院裁定如下：
    主  文
上訴駁回。
上訴審訴訟費用由上訴人負擔。
    理  由
一、按對於高等行政法院判決之上訴，非以其違背法令為理由，
    不得為之，行政訴訟法第242條定有明文。同法第243條第1
    項規定，判決不適用法規或適用不當者，為違背法令；而判
    決有第243條第2項所列各款情形之一者，其判決當然違背法
    令。又提起上訴，應以上訴狀表明上訴理由並應添具關於上
    訴理由之必要證據，復為同法第244條第1項第4款及第2項所
    明定。準此，當事人提起上訴，如以原審判決有行政訴訟法
    第243條第1項不適用法規或適用不當為理由時，其上訴狀應
    有具體之指摘，並揭示該法規之條項或其內容；如以原審判
    決有第243條第2項所列各款情形之當然違背法令為理由時，
    其上訴狀應揭示合於該款之事實。如上訴狀未依此項方法表
    明，即難認為已對原審判決之違背法令有具體之指摘，其上
    訴自難認為合法。
二、本件上訴人對於臺北高等行政法院判決上訴，雖以原判決違
    背法令為由，惟核其上訴理由狀所載內容，無非重申其在原
    審行政訴訟起訴狀相同之主張，或對原審駁斥其主張之理由
    ，泛言判決不適用法規或適用不當；或對原審取捨證據、認
    定系爭文件係屬具有通信性質文件之事實，任意指摘原判決
    為不當，而未具體表明原判決確有如何違背法律、司法院解
    釋及本院判例，或有如何合於行政訴訟法第243條第2項所列
    各款之情形，難認為已對原判決之違背法令有具體之指摘。
    依首揭規定及說明，其上訴自不合法，應予駁回。另查，法
    官依據法律獨立審判（憲法第80條），法律在未經有權機關
    宣告違憲失效前，仍屬有效之法律，原審法院據以裁判，即
    無不合。又原判決業已敘明郵政法第6條第1項規定與憲法第
    23條、第144條及第107條第5款之規定並無不合，自無須裁
    定停止訴訟程序，聲請司法院大法官解釋，附此指明。
三、依行政訴訟法第249條第1項前段、第104條、民事訴訟法第
    95條、第78條，裁定如主文。
中    華    民    國    97    年    7     月    10    日
                    最高行政法院第四庭
                        審判長法官  鍾  耀  光
                              法官  廖  宏  明
                              法官  姜  仁  脩
                              法官  王  德  麟
                              法官  黃  清  光
以  上  正  本  證  明  與  原  本  無  異
中    華    民    國    97    年    7     月    10    日
                              書記官  王  史  民


司法院資訊處製作；財團法人民間司法改革基金會備份。
